【裁判字號】    90,易,2113
【裁判日期】    900718
【裁判案由】    賭博等
【裁判全文】
臺灣板橋地方法院刑事判決                          九十年度易字第二一一三號
    公  訴  人  臺灣板橋地方法院檢察署檢察官
    被      告  乙○○
右列被告因賭博等案件，經檢察官提起公訴（九十年度偵字第七四六三號、第七九三
六號），本院判決如左：
    主  文
乙○○違反未依電子遊戲場業管理條例規定辦理營利事業登記者，不得經營電子遊戲
場業之規定，處有期徒刑陸月，如易科罰金，以參佰元折算壹日。扣案之電動機具「
賓果王（八人座）壹臺、「滿天星」貳拾肆臺、「超九」拾貳臺、「電腦賓果臺」貳
拾臺、「電腦賓果王主機臺」貳臺（以上含ＩＣ板共陸拾參片）、員工資料卡拾貳張
、無線電對講機肆具、現場營業狀況錄影帶陸捲、客戶聯絡名冊貳本、支出證明單伍
張、ＰＫ開洗分交班表捌張、攝影機鏡頭肆個、監視器螢幕肆個、攝影機壹臺、賓果
會員卡拾參張、海璇公司客戶進出表肆張、員工輪值表貳張、海璇公司帳戶明細表貳
張、ＶＩＰ會員卡柒張、每日營業額交班表參張、電視機螢幕貳臺，均沒收之。
    事  實
一、乙○○知悉經營電子遊戲場業，應依電子遊戲場業管理條例之規定辦理營利事業
    登記證，竟未申請設立電子遊戲業之登記，自民國（下同）九十年四月六日起，
    在臺北縣板橋市○○○路一六十巷五號之公眾得出入場所，擺設其所有之電動機
    具「賓果王（八人座）」一臺、「滿天星」二十四臺、「超九」十二臺、「電腦
    賓果臺」二十臺、「電腦賓果主機臺」二臺（以上共含ＩＣ板六十三片），經營
    電子遊戲場業。迨至九十年四月十二日晚間九時五十分許，為警持搜索票當場查
    獲上開電子遊戲機具，並扣得乙○○所有供營業用之員工資料卡十二張、無線電
    對講機四具、現場營業狀況錄影帶六捲、客戶聯絡名冊二本、支出證明單五張、
    ＰＫ開洗分交班表八張、攝影機鏡頭四個、監視器螢幕四個、攝影機一臺、賓果
    會員卡十三張、海璇公司客戶進出表四張、員工輪值表二張、海璇公司帳戶明細
    表二張、ＶＩＰ會員卡七張、每日營業額交班表三張、電視機螢幕二臺，
二、案經臺北縣警察局板橋分局報請及臺北縣政府函請臺灣板橋地方法院檢察署檢察
    官偵查起訴。
    理  由
一、訊據被告乙○○固坦承於上址擺設前揭扣案之電子遊戲機，並自九十年四月八日
    即以月薪新臺幣（下同）三萬元僱請黃哲彬擔任清潔工作等情不諱，惟矢口否認
    有何違反電子遊戲場業管理條例之行為，辯稱：扣案機臺是九十年四月六日才進
    來，四月七日供客人試玩，尚未正式營業，電腦賓果臺二十臺，因主機臺尚未裝
    設完成，因此不能使用云云。
（一）、經查：被告擺設扣案之電子遊戲機，且僱請證人黃哲彬負責清潔環境，此業
        據被告於警訊、檢察官訊問及本院調查審理時供承不諱，核與證人黃哲彬於
        警訊時證承受僱於被告一情相符。
（二）、又查，證人即到場查獲之警察甲○○到庭證言：「．．．我們到現場時有人
        溜走了，我們是分成前後門，有一個後門，但有二個通道，我們只圍堵了壹
        個通道，有人從另一個通道跑掉，現場的機臺全部都有開機，電腦螢幕上面
        的畫面全部都跑掉了，．．．」（詳參本院九十年六月二十日訊問筆錄）。
        故據證人甲○○所證，現場機臺於警方到場時，既是全部開機，應處於可供
        人使用狀態。被告辯稱：電腦賓果臺因主機臺尚未裝設完成，無法使用云云
        ，顯與事實有悖。
（三）、再查，警方於現場查扣屬被告經營本件電子遊戲業所用之每日營業額交班表
        三張上分有日期（六至十二日Ａ、Ｂ、Ｃ班）之營業額、餘分、總計、支出
        及現金欄，而被告自承此為結算每具機臺開分、洗分所得，日期欄中所指為
        四月六日、七日、八日、九日、十日、十一日、十二日所開機臺開分、洗分
        之營業紀錄，ＡＢＣ是分早、中、晚班等語（詳參本院九十年六月二十日訊
        問筆錄）；而扣案九十年四月十二日支出證明單上，亦有「招待」、「招待
        ：陳欣福  卡號：１３６」之記載，堪認被告已自九十年四月六日起即已營
        擺設電子遊戲機營業，其所辯：只供人試玩云云，應屬諉卸之詞，不足採信
        。事證明確，被告犯行洵堪認定。
二、按被告乙○○未依規定辦理營利事業登記，竟擺設電子遊戲機，供不特定之客人
    把玩，擅自經營電子遊戲場業，係違反電子遊戲場業管理條例第十五條規定，應
    依同條例第二十二條規定論處。爰審酌被告前無前科，此有臺灣高等法院檢察署
    刑案紀錄簡覆表一件在卷可佐，其擺設電子遊戲機臺營業之規模，犯罪後未坦承
    犯行等一切情狀，量處如主文所示之刑，並諭知易科罰金之折算標準。至扣案之
    電子遊戲機「賓果王（八人座）」一臺、「滿天星」二十四臺、「超九」十二臺
    、「電腦賓果臺」二十臺、「電腦賓果主機臺」二臺（以上共含ＩＣ板六十三片
    ），員工資料卡十二張、無線電對講機四具、現場營業狀況影帶六捲、客戶聯絡
    名冊二本、支出證明單五張、ＰＫ開洗分交班表八張、攝影機鏡頭四個、監視器
    螢幕四個、攝影機一臺、賓果會員卡十三張、海璇公司客戶進出表四張、員工輪
    值表二張、海璇公司帳戶明細表二張、ＶＩＰ會員卡七張、每日營業額交班表三
    張、電視機螢幕二臺，均屬被告所有供其經營電子遊戲場業使用，業據被告供明
    在卷，爰依刑法第三十八條第一項之規定沒收之。
三、至公訴意旨以：被告基於常業之犯意，於上揭公眾得出入之場所內，擺設前開電
    動賭博機具，供不特定之顧客投注押注，與不特定之顧客賭博財物，並恃此為生
    ，因認被告尚犯有刑法第二百六十七條之常業賭博罪嫌。惟按犯罪事實應依證據
    認定之，無證據不得推定其犯罪事實，刑事訴訟法第一百五十四條定有明文。本
    件公訴人認被告涉犯刑法常業賭博罪，然無非係以被告自九十年四月六日至十二
    日止，短短數日，每日收入均達二十多萬元至八十多萬元，且每日營業額進出頻
    繁，有客人進出表及每日營業額附卷可參，因認被告應有常業賭博情事。惟訊之
  被告乙○○堅決否認有賭博之犯行，並辯稱：其所擺設之機臺，純為娛樂性質，
    無賭博情事等語。而證人即當日查獲警察甲○○亦到庭證言：當日未查獲有賭客
    等語（詳參本院九十年六月二十日訊問筆錄），是並無積極證據足資證明被告擺
    設電動玩具有與不特定之人賭博之犯行，縱被告所擺設之電動玩具為公告查禁之
    賭博電玩，或其營業額高，亦不足執此遽論被告有賭博之犯行，此外復查無其他
    積極證據足資證明被告有前揭公訴意旨所指之此部分犯行，則被告被訴之前揭賭
    博犯行尚屬不能證明，本應為無罪之諭知，惟公訴意旨認此部分與前揭論罪部分
    ，有裁判上一罪之牽連犯關係，爰不另為無罪之諭知，附此敘明。
據上論斷，應依刑事訴訟法第二百九十九條第一項前段，電子遊戲場業管理條例第二
十二條，刑法第十一條前段、第四十一條第一項、第三十八條第一項第二款，罰金罰
鍰提高標準條例第二條，判決如主文。
本案經檢察官陳銘祥到庭執行職務
中    華    民    國      九十        年      七      月    十八      日
                                      臺灣板橋地方法院刑事第二庭
                                          法  官  高    玉    舜
右正本證明與原本無異。
如不服本判決，應於判決送達後十日內，向本院提出上訴狀。
                                          書記官  田    世    杰
中    華    民    國      九十        年      七      月    十九      日
附錄本案論罪科刑法條全文：
電子遊戲場業管理條例第二十二條
違反第十五條規定者，處行為人一年以下有期徒刑、拘役或科或併科新台幣五十萬元
以上二百五十萬元以下罰金。


司法院資訊處製作；財團法人民間司法改革基金會備份。
